【裁判字號】    99,訴,3045
【裁判日期】    990825
【裁判案由】    清償借款
【裁判全文】
臺灣臺北地方法院民事判決              99年度訴字第3045號
原      告  台新國際商業銀行股份有限公司
法定代理人  甲○○
訴訟代理人  丙○○
被      告  乙○○
上列當事人間請求清償借款事件，本院於民國99年8月11日言詞
辯論終結，判決如下：
    主  文
被告應給付原告新臺幣陸拾萬壹仟伍佰伍拾貳元，及其中新臺幣
肆拾肆萬伍仟柒佰參拾元部分自民國九十九年六月四日起至清償
日止，按年息百分之二十計算之利息。
訴訟費用新臺幣陸仟陸佰壹拾元由被告負擔。
    事實及理由
一、原告起訴主張：被告於民國97年3月26日向原告申辦台新銀
    行現金卡信用貸款（帳號：0000000000000000），依現金卡
    信用貸款約定書第1條之約定，被告得以金融卡提款或轉帳
    方式動撥貸款額度內之現金，依前揭約定書第5條之約定，
    被告應於每月之繳款截止日依約繳納每月應還款之金額。詎
    被告自97年3月26日核撥貸款起至99年6月3日止（最後繳款
    截止日為97年10月3日），借款尚餘新臺幣（下同）601,552
    元（內含本金445,730元、利息155,822元）未按期給付。依
    前揭約定書第2條之約定，系爭貸款之利息計算，依年利率
    18.25%按日計息，然若借款人未依約繳款，依前揭約定書第
    8條之約定，原告得自應付還本日或付息日之翌日起至清償
    日止，依年利率20%計算一般利息；復依前揭約定書第9條約
    定，被告已喪失期限利益，應即清償所有未償還之全部款項
    ，並應給付其中本金445,730元自99年6月4日起至清償日止
    之利息，為此爰依消費借貸之法律關係請求被告清償等語，
    並聲明：如主文第1項所示。
二、被告方面：本件被告未提出書狀作何聲明或陳述，惟於99年
    8月11日言詞辯論期日曾到場表示對同意原告之請求，但請
    原告之利息以年息5%計算等語。
三、本件原告主張之事實，已據其提出YouBe生活故事現金卡信
    用貸款約定書暨申請書、Story現金卡申請書、Story生活故
    事現金卡信用貸款約定書、帳務明細、現金卡交易紀錄查詢
    等件為證，核屬相符，被告於言詞辯論期日到場，亦未對原
    告主張之事實提出爭執，依民事訴訟法第280條第1項前段之
    規定，已生自認之效果，是原告之主張，自堪信為真實。從
    而，原告依消費借貸之法律關係，請求被告給付如主文第1
    項所示之金額及利息，為有理由，應予准許。
四、本件訴訟費額，依後附計算書確定如主文所示金額。
五、據上論結，原告之訴為有理由，爰依民事訴訟法第78條、第
    87條第1項，判決如主文。
中    華    民    國    99    年    8     月    25    日
                  民事第三庭    法  官  丁蓓蓓
計  算  書
項      目         金  額（新臺幣）      備    註
第一審裁判費       6,610元              原告已預納
合        計       6,610元
以上正本係照原本作成。
如對本判決上訴，須於判決送達後20日內向本院提出上訴狀。
中    華    民    國    99    年    8     月    25    日
                                書記官  林梅珍

司法院資訊處製作；財團法人民間司法改革基金會備份。
